【裁判字號】    97,消債更,486
【裁判日期】    980115
【裁判案由】    更生程序
【裁判全文】
臺灣嘉義地方法院民事裁定           97年度消債更字第486號
聲  請  人  甲○○
代  理  人  黃逸柔律師
上列當事人聲請更生程序事件，本院裁定如下：
    主  文
債務人甲○○自中華民國九十八年一月十六日十二時起開始更生
程序。
命本院司法事務官進行本件更生程序。
    理  由
一、按債務人不能清償債務或有不能清償之虞者，得依本條例所
    定更生或清算程序，清理其債務，消費者債務清理條例第3
    條定有明文。再按債務人與金融機構協商成立者，不得聲請
    更生或清算。但因不可歸責於己之事由，致履行顯有重大困
    難者，不在此限；本條例施行前，債務人依金融主管機關協
    調成立之中華民國銀行公會會員辦理消費金融案件無擔保債
    務協商機制與金融機構成立之協商，準用前項之規定；債務
    人無擔保或無優先權之債務總額未逾新臺幣一千二百萬元者
    ，於法院裁定開始清算程序或宣告破產前，得向法院聲請更
    生；法院開始更生程序之裁定，應載明其年、月、日、時，
    並即時發生效力，復為同條例第151條第5、6項，第42條第1
    項及第45條第1項所明定。
二、本件聲請意旨略以：聲請人有不能清償債務情事，前雖曾依
    金融主管機關協調成立之中華民國銀行公會會員辦理消費金
    融案件無擔保債務協商機制與最大債權銀行即台新銀行成立
    協商，雙方約定應清償之金額18,000元，聲請人自民國95年
    7月開始繳交，至95年12月25日因發生交通事故右手骨折無
    法工作，以致僅繳交至96年1月19日即毀諾，迄今仍因右手
    無法提重物及常疼痛等後遺症，僅能從事較輕便之工作，目
    前每月薪資收入僅約14,400元，已無法負擔原協商成立每月
    應清償之金額18,000元，且聲請人配偶於82年即罹患慢性Ｃ
    型肝炎致肝膿傷接受剖腹手術而無法工作，聲請人除需負擔
    配偶及就學中長子吳冠霖之生活、醫療、就學等開銷外，每
    月仍須償還所有自用住宅之貸款每月8,000元，實無力再清
    償其他債務，顯屬因不可歸責於聲請人之事由致履行顯有重
    大困難，且其無擔保或無優先權之債務總額未逾1,200萬元
    ，復未經法院裁定開始清算程序或宣告破產，為此，依消費
    者債務清理條例提出本件之聲請等語。
三、聲請人前於消費者債務清理條例施行前，依金融主管機關協
    調成立之中華民國銀行公會會員辦理消費金融案件無擔保債
    務協商機制與台新銀行成立協商，當時債務人之無擔保債務
    總額為1,294,537元，雙方約定債務人每月應償還款項為18,
    000元，而聲請人自協商成立後共繳納7期，有聲請人所提出
    之債權人清冊、財團法人聯合徵信中心當事人信用報告、台
    新銀行協商繳款情形及繳款證明等為證，堪信為真實。
四、聲請人主張受僱三工業有限公司，每月收入約14,400元，
    有聲請人提出在職證明書、勞工保險卡、三工業有限公司
    97年9、10、11月份薪（工）資表各一份為證。而聲請人之
    配偶吳錦達82年間因肝炎致肝膿瘍剖腹無法工作，致聲護人
    尚需獨立扶養配偶及長子吳冠霖，有診斷書及戶籍謄本在卷
    可稽。
五、綜上，以債務人之每月收入14,400元，清償其依前揭協商每
    月應清償之金額18,000元已有不足，遑論尚須負擔債務人生
    活必要支出。是債務人主張其有不可歸責於己之事由，致履
    行前揭協商之清償方案顯有重大困難乙節，應可相信。此外
    ，本件又查無債務人有消費者債務清理條例第6條第3項、第
    8 條或第46條各款所定駁回更生聲請之事由存在，則債務人
    聲請更生，於法尚無不符，應予准許，爰裁定如主文第1項
    所示。
六、次按法院裁定開始更生或清算程序後，得命司法事務官進行
    更生或清算程序，消費者債務清理條例第16條第1項前段定
    有明文。本件債務人聲請更生，業經本院裁定准許開始更生
    程序，爰依前揭規定，命法事務官進行本件更生程序。
中    華    民    國    98    年    1     月    15    日
                  民事第一庭  法  官  柯月美
以上為正本係照原本作成。
本件不得抗告。
本裁定已於98年1月16日12時公告。
中    華    民    國    98    年    1     月    15    日
                              書記官  李文政


司法院資訊處製作；財團法人民間司法改革基金會備份。
